---
title: "Task1:"
output: html_document
date: "2023-02-24"
---

```{r setup, include=FALSE}
knitr::opts_chunk$set(echo = TRUE)
```
# Description
Dans cette tache l'objectif est d'obtenir la matrice de dependance pour un jour choisit. Pour visualiser les differents flux survenu au cours de differentes heures de la journée :

- Selectionner un jour 
- Creer la matrice de dépendance pour differents heures de la journée y compris l'heure de pointe
- Afficher la carte de flux pour les heures selectionnées

## 1. Load packages

```{r loadlib,}
library(dplyr) 
library(sf)
library(leaflet)
library(lubridate)
library(mapsf)
library(tidyr)
```

## 2. Load data 
```{r loadData}
heetchPoints <-readRDS("DATA/heetchmarchcrop.Rds")
casaNeib <-st_read("DATA/casaneib.geojson") 
```

## 3. Projetion les objets spatiaux 
```{r spaceProj}
casaNeibProj <-st_transform(casaNeib, crs=26191)
heetchPointsProj <-st_transform(heetchPoints, crs=26191)  

```

## 4. Créer la section du 1er Mars

Ici on fixe le jour au 1er Mars
```{r heetchM1Proj}
heetchPointsProj$Day <-day(heetchPointsProj$location_at_local_time)
heetchPointsProj$Hour <-hour(heetchPointsProj$location_at_local_time)
heetchM1Proj <-heetchPointsProj %>% 
  filter(Day==1)
```

## 5. Intersection des points x et des quartiers y

```{r intersection}
casaNeibUnion <-st_union(casaNeibProj)
ptsInCasa <-st_contains(x=casaNeibUnion, y=heetchM1Proj)

selectPtsInCasa <-unlist(ptsInCasa)

heetchM1CropProj <-heetchM1Proj[selectPtsInCasa,]
ptsInNeib <-st_within(x=heetchM1Proj, y=casaNeibProj) %>% 
  unlist() 
heetchM1CropProj$NEIB <-ptsInNeib
```


## 6. Grouper par heure/ par identifiant chauffeur et par quartier

```{r groupeBy}
nestedPts <-heetchM1CropProj %>% 
  st_drop_geometry() %>% 
  group_by(Hour,NEIB, driver_id) %>% 
  summarize(NBPTS=n())
```

## 7. Selectionner le quartier principal pour chaque chauffeur à chaque heure

```{r mainNeib}
mainNeib <-nestedPts %>% 
  group_by(driver_id, Hour) %>% 
  arrange(desc(NBPTS)) %>% 
  slice(1)
```


## 8. Construire la matrice OD (origine-destination) pour le 1er Mars entre 7H et 8H du matin avec le nombre de drivers

```{r OD78}
# mainNeibwide a comme colonne(driver_id, hours:00,01...)
mainNeibwide <-mainNeib %>% 
  select(driver_id,Hour,NEIB) %>% 
  pivot_wider(names_from=Hour, 
              values_from=NEIB,
              names_prefix="H",
              values_fill=NA)

OD78 <-mainNeibwide %>% 
  group_by(H7,H8) %>% 
  summarize(NB=n()) %>% 
  filter(!is.na(H7) & !is.na(H8))%>% 
  rename(ORI=H7, DES=H8)

OD78$ORINAME <-casaNeib$NAME_4[OD78$ORI]
OD78$DESNAME <-casaNeib$NAME_4[OD78$DES]

polCentroids <- st_centroid(casaNeibProj) # pour avoir les centroides
coordCentroids <-st_coordinates((polCentroids)) %>%as_data_frame()
# pour avoir les coordonnées des centroides
class(coordCentroids)

OD78$XORI <-coordCentroids$X[OD78$ORI]
OD78$XDES <-coordCentroids$X[OD78$DES]
OD78$YORI <-coordCentroids$Y[OD78$ORI]
OD78$YDES <-coordCentroids$Y[OD78$DES]

head(OD78)
```

- Afficher la carte

```{r OD78Map}
selecFlows <-OD78 %>% filter(NB>2)
plot(casaNeibProj$geometry, col="grey80", border ="grey30")
arrows(selecFlows$XORI,
       selecFlows$YORI,
       selecFlows$XDES,
       selecFlows$YDES,
       col="chocolate",
       lwd=2,
       length=0.1,
       code=2)
```

## 9. Construire la matrice OD (origine-destination) pour le 1er Mars entre 12H et 13H du matin avec le nombre de drivers
```{r OD1213}
OD1213 <-mainNeibwide %>% 
  group_by(H12,H13) %>% 
  summarize(NB=n()) %>% 
  filter(!is.na(H12) & !is.na(H13))%>% 
  rename(ORI=H12, DES=H13)

OD1213$ORINAME <-casaNeib$NAME_4[OD1213$ORI]
OD1213$DESNAME <-casaNeib$NAME_4[OD1213$DES]

polCentroids <- st_centroid(casaNeibProj) # pour avoir les centroides
coordCentroids <-st_coordinates((polCentroids)) %>%as_data_frame()
# pour avoir les coordonnées des centroides
class(coordCentroids)

OD1213$XORI <-coordCentroids$X[OD1213$ORI]
OD1213$XDES <-coordCentroids$X[OD1213$DES]
OD1213$YORI <-coordCentroids$Y[OD1213$ORI]
OD1213$YDES <-coordCentroids$Y[OD1213$DES]

head(OD1213)
```

- Afficher la carte

```{r OD1213Map}
selecFlows <-OD1213 %>% filter(NB>2)
plot(casaNeibProj$geometry, col="grey80", border ="grey30")
arrows(selecFlows$XORI,
       selecFlows$YORI,
       selecFlows$XDES,
       selecFlows$YDES,
       col="chocolate",
       lwd=2,
       length=0.1,
       code=2)
```


## 10. Construire la matrice OD (origine-destination) pour le 1er Mars entre 18H et 19H du matin avec le nombre de drivers

```{r OD1819}
OD1819 <-mainNeibwide %>% 
  group_by(H18,H19) %>% 
  summarize(NB=n()) %>% 
  filter(!is.na(H18) & !is.na(H19))%>% 
  rename(ORI=H18, DES=H19)

OD1819$ORINAME <-casaNeib$NAME_4[OD1819$ORI]
OD1819$DESNAME <-casaNeib$NAME_4[OD1819$DES]

polCentroids <- st_centroid(casaNeibProj) # pour avoir les centroides
coordCentroids <-st_coordinates((polCentroids)) %>%as_data_frame()
# pour avoir les coordonnées des centroides
class(coordCentroids)

OD1819$XORI <-coordCentroids$X[OD1819$ORI]
OD1819$XDES <-coordCentroids$X[OD1819$DES]
OD1819$YORI <-coordCentroids$Y[OD1819$ORI]
OD1819$YDES <-coordCentroids$Y[OD1819$DES]

head(OD1819)
```

- Afficher la carte

```{r OD1819Map}
selecFlows <-OD1819 %>% filter(NB>2)
plot(casaNeibProj$geometry, col="grey80", border ="grey30")
arrows(selecFlows$XORI,
       selecFlows$YORI,
       selecFlows$XDES,
       selecFlows$YDES,
       col="chocolate",
       lwd=2,
       length=0.1,
       code=2)

```

# 11. Matrice OD (origine-destination) pour le 1er Mars entre 21H et 22H (heure de pointe) avec le nombre de drivers

```{r OD2122}
OD2122 <-mainNeibwide %>% 
  group_by(H21,H22) %>% 
  summarize(NB=n()) %>% 
  filter(!is.na(H21) & !is.na(H22))%>% 
  rename(ORI=H21, DES=H22)

OD2122$ORINAME <-casaNeib$NAME_4[OD2122$ORI]
OD2122$DESNAME <-casaNeib$NAME_4[OD2122$DES]

polCentroids <- st_centroid(casaNeibProj) # pour avoir les centroides
coordCentroids <-st_coordinates((polCentroids)) %>%as_data_frame()
# pour avoir les coordonnées des centroides
class(coordCentroids)

OD2122$XORI <-coordCentroids$X[OD2122$ORI]
OD2122$XDES <-coordCentroids$X[OD2122$DES]
OD2122$YORI <-coordCentroids$Y[OD2122$ORI]
OD2122$YDES <-coordCentroids$Y[OD2122$DES]

head(OD2122)
```

- Afficher la carte

```{r OD2122Map}
selecFlows <-OD2122 %>% filter(NB>2)
plot(casaNeibProj$geometry, col="grey80", border ="grey30")
arrows(selecFlows$XORI,
       selecFlows$YORI,
       selecFlows$XDES,
       selecFlows$YDES,
       col="chocolate",
       lwd=2,
       length=0.1,
       code=2)

```
# 12. Matrice OD (origine-destination) pour le 1er Mars entre 22H et 23H (1h apres heure de pointe) avec le nombre de drivers

```{r OD2223}
OD2223 <-mainNeibwide %>% 
  group_by(H22,H23) %>% 
  summarize(NB=n()) %>% 
  filter(!is.na(H22) & !is.na(H23))%>% 
  rename(ORI=H22, DES=H23)

OD2223$ORINAME <-casaNeib$NAME_4[OD2223$ORI]
OD2223$DESNAME <-casaNeib$NAME_4[OD2223$DES]

polCentroids <- st_centroid(casaNeibProj) # pour avoir les centroides
coordCentroids <-st_coordinates((polCentroids)) %>%as_data_frame()
# pour avoir les coordonnées des centroides
class(coordCentroids)

OD2223$XORI <-coordCentroids$X[OD2223$ORI]
OD2223$XDES <-coordCentroids$X[OD2223$DES]
OD2223$YORI <-coordCentroids$Y[OD2223$ORI]
OD2223$YDES <-coordCentroids$Y[OD2223$DES]

head(OD2223)
```

- Afficher la carte

```{r OD2223Map}
selecFlows <-OD2223 %>% filter(NB>2)
plot(casaNeibProj$geometry, col="grey80", border ="grey30")
arrows(selecFlows$XORI,
       selecFlows$YORI,
       selecFlows$XDES,
       selecFlows$YDES,
       col="chocolate",
       lwd=2,
       length=0.1,
       code=2)

```

Remarque: On constate à travers les differents graphique que le flux est plus important au tour de trois points comme on peut le voir sur le carte. Mais aussi que les flux deviennent de plus en plus important dans les heures du soir au alentour de 22H qui est donc veritablement l'heure de pointe.
