---
title: "Task2: Matrice O-D weekend vs jour ouvrable"
output: html_document
date: "2023-02-24"
---

```{r setup, include=FALSE}
knitr::opts_chunk$set(echo = TRUE)
```
# Description

Dans cette tache on s'interesse aux differentes interactions survenu au cours d'une semaine pour les jours ouvrables (lundi-vendredi) comparativement au weekend (samedi,dimanche). On construit ainsi la matrice Origine-Destination (OD) pour les utlisateurs durants differents plage horaires de la journée. Puis on affiche pour chaque matrice construite les flux sur une carte.

## 1. Load packages

```{r lib}
library(dplyr) 
library(sf)
library(leaflet)
library(lubridate)
library(mapsf)
library(tidyr)
```

## 2. Load data 

```{r data}

heetchPoints <-readRDS("DATA/heetchmarchcrop.Rds")
casaNeib <-st_read("DATA/casaneib.geojson") 
```

## 3. Projetion les objets spatiaux

```{r spaceObject}
  casaNeibProj <-st_transform(casaNeib, crs=26191)
  heetchPointsProj <-st_transform(heetchPoints, crs=26191)
```


## 4. Créer la section du 1er au 7 Mars (premiere semaine de Mars 2019) 


- Conversion Day, Hour, year 

```{r selection,} 
heetchPointsProj$Day <-day(heetchPointsProj$location_at_local_time)
heetchPointsProj$Hour <-hour(heetchPointsProj$location_at_local_time)
heetchPointsProj$year <-year(heetchPointsProj$location_at_local_time)
```

### 4.1 Jours ouvrable 1-5

```{r heetchM1ProjWeek,} 

heetchM1ProjWeek <-heetchPointsProj %>% 
  filter(Day>0 & Day<6 )
class(heetchM1ProjWeek)

```

### 4.2 jours du weekend 6-7 

```{r heetchM1ProjWeekend,} 

heetchM1ProjWeekend <-heetchPointsProj %>% 
  filter(Day>5 & Day<8 )
  
```

## 5. Intersection des points x et les quartiers y 

```{r union,}

casaNeibUnion <-st_union(casaNeibProj)

```

On compte de nombre de points par quartier pour jour ouvrable (week) et weekend

### 5.1 week

```{r addNeibWeek,}

ptsInCasaWeek <-st_contains(x=casaNeibUnion, y=heetchM1ProjWeek)

selectPtsInCasaWeek <-unlist(ptsInCasaWeek)

heetchM1CropProjWeek <-heetchM1ProjWeek[selectPtsInCasaWeek,]
ptsInNeibWeek <-st_within(x=heetchM1ProjWeek, y=casaNeibProj) %>% 
  unlist() 

heetchM1CropProjWeek$NEIB <-ptsInNeibWeek
heetchM1CropProjWeek$NEIB <-ptsInNeibWeek

```

### 5.1 weekend

```{r addNeibWeekend,}

ptsInCasaWeekend <-st_contains(x=casaNeibUnion, y=heetchM1ProjWeekend)

selectPtsInCasaWeekend <-unlist(ptsInCasaWeekend)

heetchM1CropProjWeekend <-heetchM1ProjWeekend[selectPtsInCasaWeekend,]
ptsInNeibWeekend <-st_within(x=heetchM1ProjWeekend, y=casaNeibProj) %>% 
  unlist() 

heetchM1CropProjWeekend$NEIB <-ptsInNeibWeekend
heetchM1CropProjWeekend$NEIB <-ptsInNeibWeekend
```

## 6. Grouper par jour/heure/ par identifiant chauffeur et par quartier

### 6.1 week

```{r groupeWeek,}

nestedPtsWeek <-heetchM1CropProjWeek %>% 
  st_drop_geometry() %>% 
  group_by(Day,Hour,NEIB, driver_id) %>% 
  summarize(NBPTS=n())

```

### 6.2 weekend

```{r groupeWeekend,}

nestedPtsWeekend <-heetchM1CropProjWeekend %>% 
  st_drop_geometry() %>% 
  group_by(Day,Hour,NEIB, driver_id) %>% 
  summarize(NBPTS=n())

```

## 7. Selectionner le quartier principal pour chaque chauffeur à chaque jour et heure

### 7.1 week

```{r mainNeibWeek,} 

mainNeibWeek <-nestedPtsWeek %>% 
  group_by(Day, driver_id, Hour) %>% 
  arrange(desc(NBPTS)) %>% 
  slice(1)

```

### 7.2 weekend

```{r mainNeibWeekend,}

mainNeibWeekend <-nestedPtsWeekend %>% 
  group_by(Day, driver_id, Hour) %>% 
  arrange(desc(NBPTS)) %>% 
  slice(1)

```
## 8. Construire la matrice OD (origine-destination) semaine du 1er au 7 Mars entre 7H et 8H du matin

### 8.1 week

```{r OD78Week,} 

mainNeibwideWeek <-mainNeibWeek %>% 
  select(driver_id,Day,Hour,NEIB) %>% 
  pivot_wider(names_from=Hour, 
              values_from=NEIB,
              names_prefix="H",
              values_fill=NA)

OD78Week <-mainNeibwideWeek %>% 
  group_by(H7,H8) %>% 
  summarize(NB=n()) %>% 
  filter(!is.na(H7) & !is.na(H8))%>% 
  rename(ORI=H7, DES=H8)

OD78Week$ORINAME <-casaNeib$NAME_4[OD78Week$ORI]
OD78Week$DESNAME <-casaNeib$NAME_4[OD78Week$DES]

polCentroids <- st_centroid(casaNeibProj) # pour avoir les centroides
coordCentroids <-st_coordinates((polCentroids)) %>%as_data_frame()
# pour avoir les coordonnées des centroides

class(coordCentroids)

OD78Week$XORI <-coordCentroids$X[OD78Week$ORI]
OD78Week$XDES <-coordCentroids$X[OD78Week$DES]
OD78Week$YORI <-coordCentroids$Y[OD78Week$ORI]
OD78Week$YDES <-coordCentroids$Y[OD78Week$DES]
```

- Afficher la carte week

```{r OD78WeekMap,} 

selecFlowsWeek <-OD78Week %>% filter(NB>2)
plot(casaNeibProj$geometry, col="grey80", border ="grey30")
arrows(selecFlowsWeek$XORI,
       selecFlowsWeek$YORI,
       selecFlowsWeek$XDES,
       selecFlowsWeek$YDES,
       col="chocolate",
       lwd=2,
       length=0.1,
       code=2)
```

### 8.2 weekend

```{r OD78Weekend,} 

mainNeibwideWeekend <-mainNeibWeekend %>% 
  select(driver_id,Day,Hour,NEIB) %>% 
  pivot_wider(names_from=Hour, 
              values_from=NEIB,
              names_prefix="H",
              values_fill=NA)

OD78Weekend <-mainNeibwideWeekend %>% 
  group_by(H7,H8) %>% 
  summarize(NB=n()) %>% 
  filter(!is.na(H7) & !is.na(H8))%>% 
  rename(ORI=H7, DES=H8)

OD78Weekend$ORINAME <-casaNeib$NAME_4[OD78Weekend$ORI]
OD78Weekend$DESNAME <-casaNeib$NAME_4[OD78Weekend$DES]

polCentroids <- st_centroid(casaNeibProj) # pour avoir les centroides
coordCentroids <-st_coordinates((polCentroids)) %>%as_data_frame()
# pour avoir les coordonnées des centroides
class(coordCentroids)

OD78Weekend$XORI <-coordCentroids$X[OD78Weekend$ORI]
OD78Weekend$XDES <-coordCentroids$X[OD78Weekend$DES]
OD78Weekend$YORI <-coordCentroids$Y[OD78Weekend$ORI]
OD78Weekend$YDES <-coordCentroids$Y[OD78Weekend$DES]

```

- Afficher la carte weekend

```{r OD78WeekendMap, echo = FALSE} 

selecFlowsWeekend <-OD78Weekend %>% filter(NB>2)
plot(casaNeibProj$geometry, col="grey80", border ="grey30")
arrows(selecFlowsWeekend$XORI,
       selecFlowsWeekend$YORI,
       selecFlowsWeekend$XDES,
       selecFlowsWeekend$YDES,
       col="chocolate",
       lwd=2,
       length=0.1,
       code=2)
```

## 9. Construire la matrice OD (origine-destination) semaine du 1er au 7 Mars entre 12H et 13H du matin

### 9.1 Week

```{r OD1213Week,} 

OD1213Week <-mainNeibwideWeek %>% 
  group_by(H12,H13) %>% 
  summarize(NB=n()) %>% 
  filter(!is.na(H12) & !is.na(H13))%>% 
  rename(ORI=H12, DES=H13)

OD1213Week$ORINAME <-casaNeib$NAME_4[OD1213Week$ORI]
OD1213Week$DESNAME <-casaNeib$NAME_4[OD1213Week$DES]

polCentroids <- st_centroid(casaNeibProj) # pour avoir les centroides
coordCentroids <-st_coordinates((polCentroids)) %>%as_data_frame()
# pour avoir les coordonnées des centroides
class(coordCentroids)

OD1213Week$XORI <-coordCentroids$X[OD1213Week$ORI]
OD1213Week$XDES <-coordCentroids$X[OD1213Week$DES]
OD1213Week$YORI <-coordCentroids$Y[OD1213Week$ORI]
OD1213Week$YDES <-coordCentroids$Y[OD1213Week$DES]

```
- Afficher la carte week 12h -13h
```{r OD1213WeekMap, echo = FALSE}

selecFlowsWeek <-OD1213Week %>% filter(NB>2)
plot(casaNeibProj$geometry, col="grey80", border ="grey30")
arrows(selecFlowsWeek$XORI,
       selecFlowsWeek$YORI,
       selecFlowsWeek$XDES,
       selecFlowsWeek$YDES,
       col="chocolate",
       lwd=2,
       length=0.1,
       code=2)
```

### 9.2 Weekend

```{r OD1213Weekend,} 

OD1213Weekend <-mainNeibwideWeekend %>% 
  group_by(H12,H13) %>% 
  summarize(NB=n()) %>% 
  filter(!is.na(H12) & !is.na(H13))%>% 
  rename(ORI=H12, DES=H13)

OD1213Weekend$ORINAME <-casaNeib$NAME_4[OD1213Weekend$ORI]
OD1213Weekend$DESNAME <-casaNeib$NAME_4[OD1213Weekend$DES]

polCentroids <- st_centroid(casaNeibProj) # pour avoir les centroides
coordCentroids <-st_coordinates((polCentroids)) %>%as_data_frame()
# pour avoir les coordonnées des centroides
class(coordCentroids)

OD1213Weekend$XORI <-coordCentroids$X[OD1213Weekend$ORI]
OD1213Weekend$XDES <-coordCentroids$X[OD1213Weekend$DES]
OD1213Weekend$YORI <-coordCentroids$Y[OD1213Weekend$ORI]
OD1213Weekend$YDES <-coordCentroids$Y[OD1213Weekend$DES]
```

- Afficher la carte Weekend 12h -13h

```{r OD1213WeekendMap, echo = FALSE} 

selecFlowsWeekend <-OD1213Weekend %>% filter(NB>2)
plot(casaNeibProj$geometry, col="grey80", border ="grey30")
arrows(selecFlowsWeekend$XORI,
       selecFlowsWeekend$YORI,
       selecFlowsWeekend$XDES,
       selecFlowsWeekend$YDES,
       col="chocolate",
       lwd=2,
       length=0.1,
       code=2)
```

## 10. Construire la matrice OD (origine-destination) semaine du 1er au 7 Mars entre 18H et 19H du matin

### 10.1 Week

```{r OD1819Week, }

OD1819Week <-mainNeibwideWeek %>% 
  group_by(H18,H19) %>% 
  summarize(NB=n()) %>% 
  filter(!is.na(H18) & !is.na(H19))%>% 
  rename(ORI=H18, DES=H19)

OD1819Week$ORINAME <-casaNeib$NAME_4[OD1819Week$ORI]
OD1819Week$DESNAME <-casaNeib$NAME_4[OD1819Week$DES]

polCentroids <- st_centroid(casaNeibProj) # pour avoir les centroides
coordCentroids <-st_coordinates((polCentroids)) %>%as_data_frame()
# pour avoir les coordonnées des centroides
class(coordCentroids)

OD1819Week$XORI <-coordCentroids$X[OD1819Week$ORI]
OD1819Week$XDES <-coordCentroids$X[OD1819Week$DES]
OD1819Week$YORI <-coordCentroids$Y[OD1819Week$ORI]
OD1819Week$YDES <-coordCentroids$Y[OD1819Week$DES]
```

- Afficher la carte Week

```{r OD1819WeekMap, echo = FALSE} 

selecFlowsWeek <-OD1819Week %>% filter(NB>2)
plot(casaNeibProj$geometry, col="grey80", border ="grey30")
arrows(selecFlowsWeek$XORI,
       selecFlowsWeek$YORI,
       selecFlowsWeek$XDES,
       selecFlowsWeek$YDES,
       col="chocolate",
       lwd=2,
       length=0.1,
       code=2)
```

### 10.2 Weekend

```{r OD1819Weekend,} 

OD1819Weekend <-mainNeibwideWeekend %>% 
  group_by(H18,H19) %>% 
  summarize(NB=n()) %>% 
  filter(!is.na(H18) & !is.na(H19))%>% 
  rename(ORI=H18, DES=H19)

OD1819Weekend$ORINAME <-casaNeib$NAME_4[OD1819Weekend$ORI]
OD1819Weekend$DESNAME <-casaNeib$NAME_4[OD1819Weekend$DES]

polCentroids <- st_centroid(casaNeibProj) # pour avoir les centroides
coordCentroids <-st_coordinates((polCentroids)) %>%as_data_frame()
# pour avoir les coordonnées des centroides
class(coordCentroids)

OD1819Weekend$XORI <-coordCentroids$X[OD1819Weekend$ORI]
OD1819Weekend$XDES <-coordCentroids$X[OD1819Weekend$DES]
OD1819Weekend$YORI <-coordCentroids$Y[OD1819Weekend$ORI]
OD1819Weekend$YDES <-coordCentroids$Y[OD1819Weekend$DES]
```
- Afficher la carte Weekend 
```{r OD1819WeekendMap, echo = FALSE} 

selecFlowsWeek <-OD1819Week %>% filter(NB>2)
plot(casaNeibProj$geometry, col="grey80", border ="grey30")
arrows(selecFlowsWeekend$XORI,
       selecFlowsWeekend$YORI,
       selecFlowsWeekend$XDES,
       selecFlowsWeekend$YDES,
       col="chocolate",
       lwd=2,
       length=0.1,
       code=2)

```

Remarque: Globalement on constate que les flux de circulation sont beaucoup plus important les jours ouvrables que les weekends.
